【裁判字號】    99,訴,2262
【裁判日期】    990820
【裁判案由】    槍砲彈藥刀械管制
【裁判全文】
臺灣板橋地方法院刑事判決              99年度訴字第2262號
公  訴  人  臺灣板橋地方法院檢察署檢察官
被      告  甲○○
上列被告因違反槍砲彈藥刀械管制條例案件，經檢察官提起公訴
（99年度偵續(一)字第51號），本院依簡式審判程序判決如下：
    主  文
甲○○未經許可，寄藏具有殺傷力之子彈，累犯，處有期徒刑肆
月，併科罰金新臺幣貳萬元，有期徒刑如易科罰金、罰金如易服
勞役，均以新臺幣壹仟元折算壹日。扣案未經拆解或試射之土造
子彈壹顆沒收。
    事  實
一、甲○○前因施用第二級毒品案件，經本院以93年度簡字第21
    65號判處有期徒刑5 月，並經本院以93年度簡上字第392 號
    判決駁回上訴確定，已於民國94年9 月22日縮刑期滿執行完
    畢。仍不知悔改，明知具有殺傷力之子彈係屬槍砲彈藥刀械
    管制條例所列之管制物品，非經中央主管機關之許可，不得
    無故持有、寄藏之，竟基於寄藏具有殺傷力之子彈之犯意，
    於98年7 月間某時（起訴書誤載為98年8 月17日19時許），
    在臺北縣新莊市○○街某酒店（起訴書誤載為臺北縣新莊市
    ○○路某處），受真實姓名年籍不詳、綽號「阿龍」成年男
    子之託，代為保管「阿龍」所交付、具有殺傷力之9 ×19mm
    土造子彈3 顆及其他不具殺傷力之子彈1 顆、槍枝1 枝，並
    暫藏放在其所使用之自用小客車內而寄藏之。迨同年8 月17
    日21時許，甲○○擬將上開「阿龍」所託代為保管物品移置
    至其位於臺北縣新莊市○○路277 巷33弄4 號4 樓住處樓梯
    間藏放之際，適為警在臺北縣新泰路277 巷60號前查獲，並
    扣得上開具有殺傷力之土造子彈3 顆（嗣因送鑑定而拆解或
    試射其中2 顆）等物，始悉上情。
二、案經臺北縣政府警察局新莊分局報請臺灣板橋地方法院檢察
    署檢察官偵查起訴。本院於準備程序進行中，被告就被訴事
    實為有罪之陳述，經告知被告簡式審判程序之旨，並聽取當
    事人之意見後，裁定由受命法官獨任進行簡式審判程序。
    理  由
一、上揭事實，業據被告甲○○於本院審理時自白不諱，並有土
    造子彈3 顆扣案可資佐證。而上開扣案之土造子彈3 顆，經
    送法務部調查局鑑定結果，認均係9 ×19mm土造子彈，底部
    標記「9mm ×17 MKII USA 」字樣，由於子彈為硬式彈頭，
    不適合制式槍枝發射使用，亦不適合送鑑槍枝發射使用，經
    隨機任選其中1 顆拆解檢視，係以供遊戲槍枝使用之銅質彈
    殼，填裝底火並於前端加裝直徑9mm 、重4.97公克合金材質
    彈頭，內部填裝工業用發射火藥改造而成，復取拆除彈頭及
    裝藥後之含底火的彈殼予以測試，撞擊底火能擊發，前述子
    彈組合完整，依其構造認能擊發，配合適當槍枝發射，於近
    距離具有殺傷力。嗣檢察官為求慎重，再將相關扣案物送請
    法務部調查局試射鑑定，結果略以：本案送鑑子彈4 顆（包
    括不具殺傷力之子彈1 顆），經相關鑑驗過程使用后所餘完
    整未經擊發子彈只有2 顆，經隨機任選其中1 顆，以實驗室
    保管槍枝（管制編號0000000000）裝填實際射擊，能擊發，
    以彈速測定儀於槍口前方1 公尺處測得發射彈丸速度為每秒
    185.617 公尺，經換算發射彈丸（直徑9mm 、彈丸重4.95公
    克）單位面積動能約134.039 焦耳／平方公分。有關殺傷力
    之認定，依據司法院秘書長81年6 月11日秘台廳(二)字第0698
    5 號函釋示：殺傷力的標準在最具威力的適當距離，以彈丸
    可穿入人體皮肉層之動能為基準。殺傷力相關數據：如美國
    軍醫署定義，彈丸撞擊動能達58呎磅（約為78.6焦耳），則
    足以使人喪失戰鬥能力；日本科學警察研究所研究結果，彈
    丸單位面積動能達20焦耳／平方公分，即可穿入人體皮肉層
    致人於傷；我國警政署刑事警察局以活體豬隻射擊實驗，彈
    丸單位面積動能達24焦耳／平方公分，即可進入豬隻肉層。
    本案送鑑子彈經由前述適用之改造槍枝實際發射亦能展現彈
    丸相當威力，依其材質結構及試射結果，認具殺傷力等情，
    此有法務部調查局99年2 月5 日調科參字第09900028600 號
    、同年6 月2 日調科參字第09900229180 號鑑定通知書各1
    份附卷可稽。縱上所述，本案事證已臻明確，被告犯行堪予
    認定，應依法論科。
二、核被告所為，係犯槍砲彈藥刀械管制條例第12條第4 項之未
    經許可寄藏具有殺傷力之子彈罪。其持有具殺傷力子彈之行
    為，為寄藏之當然結果，不另論罪。又被告前因施用第二級
    毒品案件，經本院以93年度簡字第21 65 號判處有期徒刑5
    月，並經本院以93年度簡上字第392 號判決駁回上訴確定，
    已於94年9 月22日縮刑期滿執行完畢等情，有臺灣高等法院
    被告前案紀錄表在卷可考，其於受有期徒刑之執行完畢後5
    年以內，故意再犯本件有期徒刑以上之罪，為累犯，應依刑
    法第47條第1 項規定加重其刑。爰審酌被告任意為他人藏匿
    具有殺傷力之土造子彈，增加檢警查緝槍彈之困難，對社會
    治安有相當之潛在危害性，兼衡其素行狀況、犯罪之動機、
    目的、手段、寄藏子彈之數量及犯後坦承犯行、態度良好等
    一切情狀，量處如主文所示之刑，並諭知有期徒刑如易科罰
    金、罰金如易服勞役之折算標準，以示懲儆。扣案未經拆解
    或試射之土造子彈1 顆，為本案查獲之違禁物，不問屬於犯
    罪行為人與否，應依刑法第38條第1 項第1 款規定沒收之。
    已經拆解或試射之土造子彈計2 顆，業因拆解擊發或試射而
    滅失其殺傷力，連同本案查獲時所扣得之不具殺傷力之子彈
    1 顆、槍枝1 枝，均非屬違禁物，爰不予宣告沒收，併此敘
    明。
據上論斷，應依刑事訴訟法第273 條之1 第1 項、第299 條第1
項前段，槍砲彈藥刀械管制條例第12條第4 項，刑法第11條前段
、第47條第1 項、第41條第1 項前段、第42條第3 項前段、第38
條第1 項第1 款，判決如主文。
本案經檢察官黃明絹到庭執行職務。
中    華    民    國    99    年    8     月    20    日
                刑事第八庭    法  官  朱嘉川
以上正本證明與原本無異。
如不服本判決，應於判決送達後10日內敘明上訴理由，向本院提
出上訴書狀（應附繕本），上訴於臺灣高等法院；未敘述上訴理
由者，應於上訴期間屆滿後20日內向本院補提理由書（均須按他
造當事人之人數附繕本），切勿逕送上級法院。
                              書記官  陳聖儒
中    華    民    國    99    年    8     月    23    日
附錄本案論罪科刑法條全文：
槍砲彈藥刀械管制條例第12條：
未經許可，製造、販賣或運輸子彈者，處1 年以上7 年以下有期
徒刑，併科新臺幣500 萬元以下罰金。
未經許可，轉讓、出租或出借子彈者，處6 月以上5 年以下有期
徒刑，併科新臺幣300 萬元以下罰金。
意圖供自己或他人犯罪之用，而犯前二項之罪者，處3 年以上10
年以下有期徒刑，併科新臺幣700 萬元以下罰金。
未經許可，持有、寄藏或意圖販賣而陳列子彈者，處5 年以下有
期徒刑，併科新臺幣300 萬元以下罰金。
第1 項至第3 項之未遂犯罰之。

司法院資訊處製作；財團法人民間司法改革基金會備份。
